臺灣台南地方法院民事判決　九十二年度簡上字第一三一號
　　上　訴　人　長榮國際儲運股份有限公司
　　法定代理人　戊○○
　　上　訴　人　庚○○
　　共　　　同
　　訴訟代理人　己○○
　　　　　　　　甲○○
　　被上訴人　　交通部臺灣區○道○○○路局南區工程處
　　法定代理人　辛○○
　　訴訟代理人　丙○○
　　　　　　　　乙○○
　　　　　　　　丁○○
　　　　　　　　陳則誠
右當事人間請求侵權行為損害賠償事件，上訴人對於民國九十二年六月十六日本院新
營簡易庭九十一年度營簡字第三二八號第一審判決提起上訴，本院於民國九十四年二
月二日言詞辯論終結，判決如左：
    主      文
原判決關於命上訴人連帶給付超過新台幣壹拾貳萬玖仟捌佰柒拾肆元，及上訴人長榮
國際儲運股份有限公司自民國九十年六月二十二日起，上訴人庚○○自民國九十年六
月二十七日起，均至清償日止，按週年利率百分之五計算之利息部分，暨訴訟費用之
裁判均廢棄。
右開廢棄部分，被上訴人在第一審之訴駁回。
其餘上訴駁回。
第一、二審訴訟費用由上訴人連帶負擔百分之五十五，餘由被上訴人負擔。
    事實及理由
甲、程序方面：
    按訴狀送達後，原告不得將原訴變更或追加他訴。但有下列各款情形之一者，不
    在此限：三、擴張或減縮應受判決事項之聲明者，民事訴訟法第二百五十五條第
    一項第三款定有明文。查被上訴人原起訴請求上訴人應連帶給付新台幣（下同）
    二十四萬零六百零五元，有起訴狀一件在卷可稽（見原審卷第五頁），嗣於本件
    民事起訴狀繕本送達後，而於民國九十二年六月三日原審言詞辯論期日，被上訴
    人當庭更正聲明，請求上訴人給付二十四萬零六百零五元，及自起訴狀繕本送達
    之翌日起至清償日止，按週年利率百分之五計算之利息（見原審卷第二三八頁）
    ，此屬擴張應受判決事項之聲明，此核與民事訴訟第二百五十五條第一項第三款
    之規定，尚無不合，合先敘明。
乙、實體方面：
  壹、被上訴人起訴主張：
    一、上訴人長榮國際儲運股份有限公司（下稱：長榮公司）僱用之司機即上訴人
        庚○○，於民國八十九年二月三日二十一時三十分許，因執行職務駕駛上訴
        人長榮公司所有車牌號碼ＫＪ—四０五號之曳引車，行經國道一號高速公路
        二百八十公里一百公尺南向車道處時，因疏未注意車前狀況，擦撞訴外人王
        源興停放路肩佔用部分快車道之車牌號碼ＩＶ—一九七號聯結車後，不慎撞
        毀被上訴人管理該路段之金屬護欄及柵欄、橋欄杆及橋欄杆基座、光纜及電
        信銅纜、附掛管道等交通公共設施（詳如附件所示，下稱：系爭交通設施）
        。茲因高速公路為管制道路，若由上訴人自行雇工進入現場修復顯有困難，
        且被上訴人為維護大眾利用國道之交通安全及便利性，乃即刻公開招標進行
        修護，共支出修護費用新台幣（下同）二十四萬零六百零五元。
    二、依據行政院八十七年五月十四日台（八七）會授二字第０三四五四號函核定
        之財物標準分類總說明五、財產之使用年限之（四）明文規定：「凡須經常
        維持十足使用效能之財產，如鐵路之軌道等，因其維護費用全部列為收益支
        出，不論有無編列最低使用年限，均不提列折舊」等語，則系爭交通設施雖
        於國道一號高速公路自六十八年通車即設置完成，然因高速公路之各項交通
        公共設施須經常維持十足使用效能，故該修復費用並無折舊之適用。是本件
        上訴人庚○○受僱於上訴人長榮公司，於執行職務中肇事致被上訴人受有前
        開修復費用之損害，上訴人自應負連帶賠償責任。爰依民法第一百八十四條
        第一項前段、第一百八十八條第一項本文規定，請求上訴人連帶給付二十四
        萬零六百零五元，及自訴狀繕本送達之翌日起至清償日止加付按法定利率計
        算之遲延利息。
    三、聲明：駁回上訴。
  貳、上訴人抗辯：上訴人對於被上訴人之主張，除下述賠償項目之抗辯外，餘均不
      爭執：
    一、被上訴人以新品更換，應扣除折舊：
        按損害賠償之基本原則，在於填補被害人之損害，且同時禁止使被害人因而
        受有利益，故於物被毀損請求損害賠償時，應予計算折舊，方屬所實際受到
        之損害。本件依行政院頒發之交通及運輸設備分類明細表所示，系爭金屬護
        欄及柵欄、橋涵工程、光纜及電信銅纜、附掛管道等交通設施之耐用年限，
        分別為十年、十年、十五年、十五年，然上訴人庚○○肇事之國道一號高速
        公路，自六十八年通車至今已逾二十餘年之久，系爭交通設施顯已超過耐用
        年限，其價值早已不復當初，應僅存殘值，被上訴人修復時以新品重新裝設
        ，則系爭交通設施之耐用年限將因而延後，故被上訴人即受有利益，自應將
        其所受損害扣抵所受利益，方屬上訴人應賠償之範圍（詳如附表所示）。
    二、系爭光纜、電信銅纜修復費用過高：
        系爭光纜、電信銅纜之受損長度僅十三公尺，被上訴人於修復時，只需在截
        斷處使用一個接續盒即可重新接續，而光纜若遭外力破壞以致斷線，可以熔
        接之方式重新接續，則系爭光纜、電信銅纜經接續後，亦可恢復傳送功能，
        僅是傳送功能受到影響，自無將光纜、電信銅纜全部加以抽換之必要，則被
        訴人逕自抽換光纜、電信銅纜各二百一十公尺，無端造成線材費之支出，故
        超出十三公尺長度之光纜、電信銅纜之線材費用，應由被上訴人自行負擔。
    三、聲明：
    （一）原判決廢棄。
    （二）被上訴人在第一審之訴駁回。
  、兩造不爭執之事實：
    一、上訴人長榮公司之司機即上訴人庚○○，於上開時、地，執行職務駕駛上訴
        人長榮公司所有車牌號碼ＫＪ—四０五號之曳引車，行經國道一號高速公路
        二百八十公里一百公尺南向車道處時，因疏未注意車前狀況，擦撞訴外人王
        源興停放路肩佔用部分快車道之車牌號碼ＩＶ—一九七號聯結車後，不慎撞
        毀被上訴人管理之系爭交通設施。
    二、被上訴人修護系爭交通設施，共支出修護費用二十四萬零六百零五元。
    三、依行政院頒發之交通及運輸設備分類明細表所示，系爭金屬護欄及柵欄、橋
        涵工程、光纜及電信銅纜、附掛管道等交通設施之耐用年限，分別為十年、
        十年、十五年、十五年。
    四、上述兩造不爭執之事實，有被上訴人提出之償還修復費用承諾書、修復費用
        催繳通知書、償還修復費用催繳函、統一發票及路邊設施修復費用標準表各
        一件、肇事現場照片八幀、修復費用分類明細表一件、上訴人提出之交通及
        運輸設備分類明細表一件（見原審卷第八至十、三四至四一、五九頁、本院
        卷第一三一至一三三、一四五至一五七頁）為證，並經本院依職權調取本院
        八十九年度交易字第三九七號訴外人王源興過失傷害案卷，核閱屬實，堪信
        為真實。
  肆、得心證之理由：
      按因故意或過失，不法侵害他人之權利者，負損害賠償責任；受僱人因執行職
      務，不法侵害他人之權利者，由僱用人與行為人連帶負損害賠償責任，民法第
      一百八十四條第一項前段、第一百八十八條第一項本文分別定有明文。查上訴
      人長榮公司之司機即上訴人庚○○，於上開時、地，執行職務駕駛上訴人長榮
      公司所有車牌號碼ＫＪ—四０五號之曳引車，行經國道一號高速公路二百八十
      公里一百公尺南向車道處時，因疏未注意車前狀況，不慎撞毀被上訴人管理之
      系爭交通設施之情，此為兩造所不爭執，揆諸上開規定，上訴人自應負連帶損
      害賠償責任。惟被上訴人主張上訴人應連帶賠償前揭修復費用一節，則為上訴
      人所否認，並以前詞置辯，是本件所應審酌者為：一、上訴人應連帶賠償之金
      額若干？二、系爭光纜、電信銅纜修復費用是否過高？茲查：
    一、上訴人應連帶賠償之金額若干？
    （一）按不法毀損他人之物者，被害人得請求賠償其物因毀損所減少之價額；負
          損害賠償責任者，除法律另有規定或契約另有訂定外，應回復他方損害發
          生前之原狀；第一項情形，債權人得請求支付回復原狀所必要之費用，以
          代回復原狀，民法第一百九十六條、第二百十三條第一項、第三項分別定
          有明文。又依民法債編施行法第十二條規定，修正之民法第二百十三條第
          三項之規定，於民法債編修正施行前因負損害賠償責任而應負回復原狀者
          ，亦適用之。準此，因物被毀損時，縱於民法債編修正施行前因負損害賠
          償責任而應回復原狀者，仍有新增民法第二百十三條第三項之適用。查系
          爭交通設施於八十九年二月三日受損害時，雖於民法債編修正施行前，惟
          民法債編關於損害賠償之方法回復原狀部分，既已新增訂債權人得請求支
          付回復原狀所必要之費用，以代回復原狀之規定，則被上訴於本件請求系
          爭交通設施損害賠償之方法，不為回復原狀之請求，而請求支付回復原狀
          所必要之修復費用，即無不合。
    （二）次按基於同一原因事實受有損害並受有利益者，其請求之賠償金額，應扣
          除所受之利益，民法第二百十六條之一規定甚明，而該規定於民法債編修
          正施行前發生之債，亦適用之，民法債編施行法第十三條亦定有明文；又
          依民法第一百九十六條請求賠償物被毀損所減少之價額，得以修復費用為
          估定之標準，但以必要者為限（例如：修理材料以新品換舊品，應予折舊
          （參照最高法院七十七年度第九次民事庭會議決議）。本件被上訴人雖主
          張本件受毀損之系爭交通設施，因須經常維持十足使用效能，故系爭交通
          設施之修復費用並無折舊之適用云云，並提出行政院核定之財物標準分類
          一件為據，然查損害賠償制度本即在於填補損害，非使被害人因此而受有
          利益，此依行政院於九十三年三月一日修定之「事務管理規則」第八十四
          條明文規定：「各公營事業之財產，除另有法令規定者外，應依財物標準
          分類之規定，評定其折舊率及殘餘價值，其所攤提之折舊，得按各同類財
          產由會計單位作彙總之折舊」等語，可徵前揭行政院核定之財物標準分類
          ，僅係關於會計上彙總折舊事項之規定而已，此與實體財產設備應否提列
          折舊以正確估定其殘餘價值無關（最高法院八十五年度台上字第二六四五
          號、八十八年度台上字第四二一號判決意旨參照）；又財產設備既經長時
          間使用，其效用、品質及功能將因而衰減，此為物理所必然，縱然編列預
          算維護之財產設備，不過將使其使用年限延長，但如因而謂設備價值恆如
          新品，永無折舊之適用，顯與事實不符，是以，系爭交通設施自國道一號
          高速公路六十八年通車設置，迄至八十九年二月三日遭上訴人庚○○不慎
          撞毀，已逾二十餘年之久，此為兩造所不爭，則上訴人庚○○撞毀之系爭
          交通設施既非新品，被上訴人修復時係以新品代之，自當受有使用新品之
          利益；況被上訴人欲將已使用二十餘年之系爭交通設施維修至與新品相同
          之狀態，所投入之人力物力必較新品為多，乃事理之常，故其重新裝設新
          品之耐用年限將隨之延長，期間被上訴人顯受有減少維護費用及系爭交通
          設施價值差額等利益，則被上訴人訴請上訴人連帶賠償回復原狀所必要之
          修復費用時，自應扣除系爭交通設施折舊部分之利益。是以，被上訴人徒
          以前揭財物分類標準主張系爭交通設施之修復費用不應計列折舊云云，尚
          無可採。
    （三）依行政院頒發之交通及運輸設備分類明細表所示，系爭金屬護欄及柵欄、
          橋涵工程、光纜及電信銅纜、附掛管道等交通設施之耐用年限，分別為十
          年、十年、十五年、十五年，又被上訴人修復系爭交通設施所支出之材料
          費用，其中系爭金屬護欄及柵欄部分，為二萬零八百八十元；系爭橋涵工
          程部分，為二萬四千七百二十五元；系爭光纜及電信銅纜部分，為三萬八
          千二百二十元（僅指光纜及電信銅纜之線材費用）；系爭附掛管道部分，
          為三萬五千六百七十元（僅指ＦＲＥ、ＰＶＣ管之線材費）等情，此為兩
          造所不爭，且有前開修復費用分類明細表、交通及運輸設備分類明細表各
          一件可稽，則系爭交通設施設置於六十八年間，迄至八十九年二月三日遭
          上訴人庚○○不慎撞毀時，已使用逾二十餘年，均已超過耐用年限，應僅
          存殘值，茲依所得稅法第五十一條及該法施行細則第四十八條第一款規定
          ，以平均法計算折舊額之結果，其中系爭金屬護欄及柵欄部分，所餘殘值
          為一千八百九十八元（20880/(10+1)＝1898，元以下四捨五入）；系爭橋
          涵工程部分，所餘殘值為二千二百四十八元（24725/(10+1)＝2248）；系
          爭光纜及電信銅纜部分，所餘殘值為二千三百八十九元（38220/(15+1)＝
          2389）；系爭附掛管道部分，所餘殘值為二千二百二十九元（35670/(15
          +1)＝2229）。
    （四）綜上，被上訴人修復系爭交通設施，雖支出材料費計十一萬九千四百九十
          五元（20880＋24725＋38220＋35670＝119495），然系爭交通設施之材料
          部分，僅餘殘值八千七百六十四元（1898＋2248＋2389＋2229＝8764），
          二者之差額即應扣除之折舊利益，計十一萬零七百三十一元（000000－
          0000＝110731），是被上訴人修復系爭交通設施所支出之費用二十四萬零
          六百零五元，經扣除上開折舊利益十一萬零七百三十一元，則被上訴人得
          請求上訴人連帶賠償之金額，應為十二萬九千八百七十四元（000000－
          000000＝129874），逾此部分所為之請求，即屬無據。
    二、系爭光纜、電信銅纜修復費用是否過高：
    （一）上訴人固抗辯：系爭光纜、電信銅纜之受損長度僅十三公尺，只需在截斷
          處使用一個接續盒即可重新接續，但被上訴人逕自抽換光纜、電信銅纜各
          二百一十公尺，超出十三公尺之光纜、電信銅纜之線材費用，應由被上訴
          人自行負擔云云。惟查：本件遭上訴人庚○○駕車撞毀之系爭光纜、電信
          銅纜設置位置，係附掛於國道一號高速公路邊坡橋樑外緣之樑壁上，有前
          揭現場肇事照片可參，則系爭光纜、電信銅纜於熔接過程中，將受限於車
          輛高速通過橋樑而產生震動，現實上並無法以熔接技術完成接續，考量修
          復之技術及成本，必須於二個人孔端之距離即二百一十公尺長度進行抽換
          一節，業據被上訴人陳稱：「本件上訴人庚○○所撞斷的光纜、銅纜位置
          是附掛在橋樑邊，每一段的距離都是以兩個人孔間為一個單位‧‧‧接續
          盒的接續是必須非常的精密而且固定，本件撞壞的地點是在橋樑的位置，
          如果用接續盒接續，因為橋樑在車輛經過時會有震動的情形，則該接續盒
          將會產生不穩定的情形，而且熔接的過程也會因為橋樑震動的關係而失敗
          ，以目前現實上的技術而言，要在會震動的橋樑旁附掛接續盒，根本無法
          達成‧‧‧在二個人孔端來抽換光纜、銅纜也是為了將來維修的需要，否
          則一旦將來道路需要拓寬、改建而須位移光纜、銅纜的位置時，我們將無
          法抽換，必須再將埋入地下之接續盒開挖、取出，再予以抽換，更會耗費
          施工成本，以上都是基於技術上、成本上的考量，目前如果纜線有附掛在
          橋樑的需要時，我們都是在橋樑正式通車前就去完成附掛的施工」等語在
          卷（見本院卷第二三二頁），而上訴人對被上訴人上開所陳施工技術，亦
          未提出其他事證加以爭執，以供本院審酌，則審之系爭光纜、電信銅纜以
          熔接方式接續之技術既無法達成且將更耗費施工成本，是上訴人上開所辯
          ，已難遽採。
    （二）又系爭光纜、電信銅纜之斷裂處，可否用接續盒及熔接方式將折斷處接續
          一節？此經國立成功大學電資學院光纖通訊實驗室黃振發教授函覆本院稱
          ：「‧‧‧光纖熔接後其熔點可塑性較差，熔接點較容易受外力而斷裂，
          因此熔接後最好利用一些裝置來保護光纖熔接處，避免熔接再因外力而斷
          裂」等語，有黃教授於九十三年六月二十八日出具之函文一件附卷可稽（
          見本院卷第二二三頁）。查系爭光纜、電信銅纜之斷裂處，係以直徑二英
          吋具有耐火、耐水、耐侵蝕之ＦＲＥ導管包覆附掛於國道一號高速公路邊
          坡橋樑外緣之樑壁上，而接續盒之直徑為五英吋，根本無法以接續盒在Ｆ
          ＲＥ導管內進行接續，則經接續盒接續之系爭光纜、電信銅纜，將直接暴
          露於空氣中之情，亦據被上訴人陳稱：「本件的斷裂處的光纖是附著在橋
          樑外緣的樑壁光纖是穿在直徑二英吋的ＦＲＥ導管內，而接續盒的直徑就
          有五英吋，所以無法以接續盒裝在導管內銜接‧‧‧如果用接續盒來接續
          的話，外面就沒有ＦＲＰ管可以包覆，本身暴露在空氣中就會減少使用年
          限，不像ＦＲＰ管可耐火、耐水、耐侵蝕，而本件修復所使用的接續盒是
          接續在二個人孔端，在二個人孔端中，有覆蓋鐵蓋可以加以保護」等語（
          見本院卷第二一五、二三二頁），此為上訴人所不爭，且有直徑二英吋Ｆ
          ＲＰ管與直徑五英吋接續盒之實體比較照片四幀可憑（見本院卷第二一五
          、二五０頁），可徵，系爭光纜、電信銅纜縱然得經接續盒以熔接方式接
          續，然接續後之光纜、電信銅纜因欠缺ＦＲＰ管之包覆，而直接暴露於空
          氣中，則接續之熔接點即容易受外力而斷裂，而減少使用年限，顯非妥適
          之修復方式，益徵上訴人上開所辯，為無可採。
    （三）綜上，系爭光纜、電信銅纜以接續盒接續，不僅為現實技術所無法達成，
          縱然得以接續盒之熔接之方式接續，亦僅達臨時接續之效用，並非永久之
          處理方式，且此舉將更耗費施工成本，是被上訴人以二個人孔端之距離即
          二百一十公尺長度，抽換系爭光纖、電信銅纜，乃屬填補損害所可採行之
          技術，且為節省施工成本之必要修復方式。準此，上訴人空言否認系爭光
          纜、電信銅纜修復所需之必要費用，實無可採。
  伍、按給付無確定期限者，債務人於債權人得請求給付時，經其催告而未為給付，
      自受催告時起，負遲延責任。其經債權人起訴而送達訴狀，或依督促程序送達
      支付命令，或為其他相類之行為者，與催告有同一之效力；民法第二百二十九
      條第二項定有明文；又遲延之債務，以支付金錢為標的者，債權人得請求依法
      定利率計算之遲延利息。但約定利率較高者，仍從其約定利率；而應付利息之
      債務，其利率未經約定，亦無法律可據者，週年利率為百分之五；亦為同法第
      二百三十三條第一項及第二百零三條所明定。查被上訴人請求上訴人連帶給付
      之金額，並未定有給付期限，被上訴人亦未催告上訴人為本件給付，且未約定
      利率，依上開規定，本件被上訴人請求自起訴狀繕本送達上訴人之翌日起，按
      週年利率百分之五計算之利息，並未逾上開規定之範圍，自無不合。又被上訴
      人之起訴狀繕本分別於九十年六月二十一日、同年月二十六日送達於上訴人長
      榮公司、庚○○，有本院送達證書二紙可憑（見原審卷第十三至十四頁），則
      被上訴人請求上訴人長榮公司、庚○○，各自九十年六月二十二日、同年月二
      十七日起至清償日止，均按週年利率百分之五計算之利息，自屬正當。
  陸、綜上所述，被上訴人依民法第一百八十四條第一項前段、第一百八十八條第一
      項本文規定，請求上訴人連帶給付十二萬九千八百七十四元，及上訴人長榮公
      司自九十年六月二十二日起，上訴人庚○○自九十年六月二十七日起，均至清
      償日止，均按週年利率百分之五計算之利息為有理由，應予准許。其超過上開
      數額之請求，為無理由，應予駁回。原審就超過上開應准許部分，為上訴人敗
      訴判決，自有未洽，上訴人指摘原判決此部分不當，求予廢棄改判，為有理由
      ，應由本院廢棄改判如主文第一、二項所示。至於上開應准許部分，原審判命
      上訴人連帶給付，核無違誤，上訴意旨，就此部分，仍執陳詞，指摘原判決不
      當，求予廢棄，為無理由，應駁回其上訴。
  柒、本件事證已臻明確，兩造其餘攻擊防禦方法，於本件判決結果已不生影響，爰
      不再逐一予以論究，附此敘明。
  捌、據上論結，本件上訴為一部有理由，一部無理由，依民事訴訟法第四百三十六
      條之一第三項、第四百五十條、第四百四十九條第一項、第七十九條、第八十
      五條第二項，判決如主文。
中　　　華　　　民　　　國　　九十四　　年　　　二　　　月　　二十五　　日
                                    臺灣臺南地方法院民事第一庭
~B審判長法官　周素秋
~B法　　　官　黃莉莉
~B法　　　官　張銘晃
右正本證明與原本無異。
本判決不得上訴。
中　　　華　　　民　　　國　　九十四　　年　　　三　　　月　　　一　　　日
~B法院書記官　鄭吉裕
~F0
~T40
┌───────────────────────────────────────────────┐
│附表：　　　　　　　　　　　　　　　　　　　　                                                │
├───────────────────────────────────────────────┤
│壹、金屬護欄及柵欄：　　　　　　　　　　　                                                    │
├─┬──────┬──┬──┬────┬────┬────┬────┬─────┬──────┤
│編│損   壞   設│單位│數量│單    價│合    計│使    用│耐    用│殘      餘│備        註│
│號│施   名   稱│    │    │       │        │期    間│年    限│價      值│            │
├─┼──────┼──┼──┼────┼────┼────┼────┼─────┼──────┤
│一│金屬護欄    │片  │六  │一千一百│七千零八│逾二十年│十年    │一千八百九│            │
│　│            │    │    │八十元  │十元    │        │        │十八元    │            │
├─┼──────┼──┼──┼────┼────┼────┼────┤          │            │
│二│鋼筋混凝土護│支  │九  │八百元  │七千二百│同右    │同右    │          │            │
│　│欄柱        │    │    │        │元      │        │        │          │            │
├─┼──────┼──┼──┼────┼────┼────┼────┤          │            │
│三│鏈式鐵絲網柵│公尺│六  │八百五十│五千一百│同右    │同右    │          │            │
│　│欄          │    │    │元      │元      │        │        │          │            │
├─┼──────┼──┼──┼────┼────┼────┼────┤          │            │
│四│鐵絲網水泥柱│支  │二  │七百五十│一千五百│同右    │同右    │          │            │
│　│            │    │    │元      │元      │        │        │          │            │
├─┴──────┴──┴──┴────┴────┴────┴────┴─────┴──────┤
│貳、橋涵工程：　　　　　　　　　　                                                            │
├─┬──────┬──┬──┬────┬────┬────┬────┬─────┬──────┤
│編│損   壞   設│單位│數量│單    價│合    計│使    用│耐    用│殘      餘│備        註│
│號│施   名   稱│    │    │       │        │期    間│年    限│價      值│            │
├─┼──────┼──┼──┼────┼────┼────┼────┼─────┼──────┤
│一│橋欄杆（I）│公尺│十四│一千五百│二萬一千│逾二十年│十年    │二千二百四│            │
│　│型          │    │    │元      │元      │        │        │十八元    │            │
├─┼──────┼──┼──┼────┼────┼────┼────┤          │            │
│二│橋欄杆基座（│座  │五  │七百四十│三千七百│同右    │同右    │          │            │
│　│I）型      │    │    │五元    │二十五元│        │        │          │            │
├─┴──────┴──┴──┴────┴────┴────┴────┴─────┴──────┤
│參、纜線修復：　　　　　　　　　　                                                            │
├─┬──────┬──┬──┬────┬────┬────┬────┬─────┬──────┤
│編│損   壞   設│單位│數量│單    價│合    計│使    用│耐    用│殘      餘│備        註│
│號│施   名   稱│    │    │       │        │期    間│年    限│價      值│            │
├─┼──────┼──┼──┼────┼────┼────┼────┼─────┼──────┤
│一│光纜        │公尺│八七│二百一十│一萬八千│逾二十年│十五年  │二千三百八│            │
│　│            │    │    │元      │二百七十│        │        │十九元    │            │
│  │            │    │    │        │元      │        │        │          │            │
├─┼──────┼──┼──┼────┼────┼────┼────┤          │            │
│二│電信銅纜    │同右│九五│同右    │一萬九千│同右    │同右    │          │            │
│　│            │    │    │        │九百五十│        │        │          │            │
│  │            │    │    │        │元      │        │        │          │            │
├─┴──────┴──┴──┴────┴────┴────┴────┴─────┴──────┤
│肆、附掛管道：　　　　　　　　　　                                                            │
├─┬──────┬──┬──┬────┬────┬────┬────┬─────┬──────┤
│編│損   壞   設│單位│數量│單    價│合    計│使    用│耐    用│殘      餘│備        註│
│號│施   名   稱│    │    │       │        │期    間│年    限│價      值│            │
├─┼──────┼──┼──┼────┼────┼────┼────┼─────┼──────┤
│一│ＦＲＥ管    │公尺│七五│四百五十│三萬三千│逾二十年│十五年  │二千二百二│            │
│　│            │    │    │元      │七百五十│        │        │十九元    │            │
│  │            │    │    │        │元      │        │        │          │            │
├─┼──────┼──┼──┼────┼────┼────┼────┤          │            │
│二│ＰＶＣ管    │同右│同右│四十元  │一千九百│同右    │同右    │          │            │
│　│            │    │    │        │二十元  │        │        │          │            │
└─┴──────┴──┴──┴────┴────┴────┴────┴─────┴──────┘
